臺灣新北地方法院刑事判決
111年度審易字第1946號
公  訴  人  臺灣新北地方檢察署檢察官
被      告  賴竑睿



上列被告因妨害自由案件，經檢察官提起公訴（111年度偵字第2
1922號），被告於本院準備程序進行中，就被訴事實為有罪之陳
述，經本院告知簡式審判程序之旨，並聽取當事人之意見後，裁
定依簡式審判程序審理，判決如下：
    主  文
丙○○犯恐嚇危害安全罪，共貳罪，各處拘役拾伍日，如易科罰金
，均以新臺幣壹仟元折算壹日。應執行拘役貳拾日，如易科罰金
，以新臺幣壹仟元折算壹日。
    事  實
一、丙○○與乙○○前為夫妻（於民國110年10月25日離婚），竟基
    於恐嚇危害安全之犯意，分別為下列犯行：
　㈠於110年11月3日16時許，在新北市○○區○○路0段00巷0號臺灣
    新北地方法院第二院區，向乙○○恫稱：「妳知道我做房地產
    認識很多黑道，不要把事情搞得上社會事件」等語，而以此
    等加害生命、身體之言語恐嚇乙○○，使乙○○心生畏懼，致生
    危害於其安全。
　㈡於111年1月15日11時20分許，在新北市○○區○○路00巷00號網
    溪國小停車場，向乙○○恫稱：「妳早上沒有買東西給他（指
    其等子女）吃，下次我見妳一次打妳一次」等語，而以此等
    加害身體之言語恐嚇乙○○，致乙○○心生畏懼，致生危害於其
    安全。
二、案經乙○○訴由新北市政府警察局永和分局報告臺灣新北地方
    檢察署檢察官偵查起訴。
    理  由
一、按除被告所犯為死刑、無期徒刑、最輕本刑為3年以上有期
    徒刑之罪或高等法院管轄第一審案件者外，於第一次審判期
    日前之準備程序進行中，被告先就被訴事實為有罪之陳述時
    ，審判長得告知被告簡式審判程序之旨，並聽取當事人、代
    理人、辯護人及輔佐人之意見後，裁定進行簡式審判程序，
    刑事訴訟法第273條之1第1項定有明文。經核本件被告所犯
    係死刑、無期徒刑、最輕本刑為3年以上有期徒刑以外之罪
    ，其於準備程序中就被訴之事實為有罪陳述，經法官告知簡
    式審判程序之旨，並聽取公訴人及被告之意見後，本院爰依
    首揭規定，裁定改依簡式審判程序進行審理，合先敘明。
二、上揭犯罪事實，業據被告丙○○於偵查及本院審理時均坦承不
    諱，核與證人即告訴人乙○○於警詢及偵查中證述之情節大致
    相符，復有111年1月15日錄音譯文、臺北市政府警察局松山
    分局中崙派出所受（處）理案件證明單、受理各類案件紀錄
    表各1份（見偵卷第21頁、第23頁、第25頁、第27頁）在卷
    可參，足認被告前揭自白與事實相符。本件事證明確，被告
    前開犯行均堪認定，應予依法論科。
三、論罪科刑： 
　㈠核被告如事實欄一、㈠、㈡所為，均係犯刑法第305條之恐嚇危
    害安全罪。
　㈡被告如事實欄一、㈠、㈡所示2次恐嚇犯行，犯罪時間相隔2個
    多月，且其出言恐嚇之緣由不同，顯係另行起意所為，應予
    分論併罰。
　㈢爰審酌被告與告訴人前為夫妻，因子女探視及金錢問題素有
    爭執，復因患有混合焦慮及憂鬱情緒之適應障礙症（見本院
    卷第73頁天主教永和耕莘醫院乙種診斷證明書），未能理性
    控制情緒，出言恫嚇告訴人，致告訴人心生恐懼，並助長社
    會暴戾歪風，所為應予非難，兼衡其犯罪之動機、目的、手
    段、犯後坦承犯行之態度、對告訴人所造成之危害程度，及
    被告大學畢業之智識程度、離婚，自陳因為車禍受傷目前無
    業、需扶養失智父親及3名未成年子女、經濟狀況不佳之生
    活情形（見被告個人戶籍資料、本院卷第37頁）等一切情狀
    ，分別量處如主文所示之刑，並均諭知易科罰金之折算標準
    ，另定其應執行之刑及諭知易科罰金之折算標準。
據上論斷，應依刑事訴訟法第273條之1第1項、第299條第1項前
段，判決如主文。
本案經檢察官甲○○提起公訴，檢察官黃明絹到庭執行職務。
中　　華　　民　　國　　111 　年　　11　　月　　4 　　日
                  刑事第二十三庭  法  官  藍海凝
上列正本證明與原本無異。
如不服本判決，應於判決送達後20日內敘明上訴理由，向本院提
出上訴狀 (應附繕本) ，上訴於臺灣高等法院。其未敘述上訴理
由者，應於上訴期間屆滿後20日內向本院補提理由書「切勿逕送
上級法院」。
                                  書記官  彭姿靜
中　　華　　民　　國　　111 　年　　11　　月　　8 　　日
附錄本案論罪科刑法條全文：
中華民國刑法第305條
以加害生命、身體、自由、名譽、財產之事恐嚇他人，致生危害
於安全者，處2年以下有期徒刑、拘役或9千元以下罰金。